臺灣彰化地方法院員林簡易庭小額民事判決
111年度員小字第174號
原      告  新安東京海上產物保險股份有限公司臺中分公司

法定代理人  王文龍   
訴訟代理人  洪銘遠  
被      告  林樹傑  
上列當事人間請求損害賠償事件，本院於民國111年6月17日言詞
辯論終結，判決如下：
     主      文
原告之訴駁回。
訴訟費用由新臺幣壹仟元由原告負擔。
    事實及理由
一、原告主張：被告於民國110年2月14日駕駛車牌號碼0000-00
    號自用小客車（下稱系爭A車），在彰化縣○○鄉○○路0段000
    號前時，因變換車道不當之過失，致撞擊原告所承保訴外人
    張琦羚所有，張建楨所駕駛車牌號碼000-0000號自用小客車
    （下稱系爭B車），使系爭B車受損，支出修復費用新臺幣(
    下同)37,791元(下稱系爭事故)，已由原告依保險契約賠付
    被保險人，爰依侵權行為損害賠償及保險代位之法律關係，
    提起本件訴訟等語。並聲明：被告應給付原告37,791元，及
    自起訴狀繕本送達翌日起至清償日止，按年息5%計算之利息
    。
二、被告則以：伊沒有撞到系爭B車等語，並聲明：原告之訴駁
    回。
三、得心證之理由：
  ㈠按當事人主張有利於己之事實者，就其事實有舉證之責任，
    民事訴訟法第277條前段定有明文。而民事訴訟如係由原告
    主張權利者，應先由原告負舉證之責，若原告先不能舉證，
    以證實自己主張之事實為真實，則被告就其抗辯事實即令不
    能舉證，或其所舉證據尚有疵累，亦應駁回原告之請求。次
    按因故意或過失，不法侵害他人之權利者，負損害賠償責任
    ，民法第184條第1項前段定有明文。前揭侵權行為之成立，
    自應具備侵害行為、侵害權利、行為不法、致生損害、相當
    因果關係及行為人有故意、過失之要件。本件原告既主張被
    告有變換車道不當之過失，致撞擊系爭B車，造成系爭B車受
    損，自應就被告上開侵權行為之成立要件，負舉證責任。另
    按汽車、機車或其他非依軌道行駛之動力車輛，在使用中加
    損害於他人者，駕駛人應賠償因此所生之損害，民法第191
    條之2本文定有明文。依此規定，原告請求系爭A車之駕駛人
    即被告賠償損害時，關於被告於交通事故之發生，是否有過
    失，固不待舉證，惟仍應證明其損害係被告駕駛系爭A車時
    侵害其權利而發生，亦即損害之發生與駕駛人即被告駕駛系
    爭A車之間有因果關係。
　㈡經查，原告主張被告於上開時、地，駕駛系爭A車過失撞擊系
    爭B車乙節，雖提出道路交通事故現場圖、道路交通事故當
    事人登記聯單、理算作業書、估價單、發票、車損照片等為
    證，惟該等證據資料，僅能證明系爭B車受有損害，及維修
    費用37,791元等情，尚難據以認定該損害係來自被告駕駛系
    爭A車碰撞系爭B車所造成。另本院依職權向彰化縣警察局溪
    湖分局調取兩造於前揭時地發生交通事故卷宗，此有該局11
    1年4月13日溪警分五字第1110008280號函覆之道路交通事故
    現場圖、調查報告表㈠、㈡、調查紀錄表、初步分析研判表、
    照片黏貼紀錄表等件，雖訴外人張建楨於該次警詢時稱：對
    方駕駛系爭A車撞到伊車輛等語，然訴外人張建楨就系爭事
    故有利益衝突，其陳述無法避免有刻意不利於被告之可能，
    本件又無其他事證佐證或補強訴外人張建楨上開陳述為真正
    ，實無法逕以訴外人張建楨該次警詢陳稱即認定原告上開主
    張為真正，是以，依原告提出之證據，尚難認系爭B車所受
    損害係被告駕駛系爭A車所致。依前揭說明，即不能令被告
    就系爭B車之損害負賠償責任。
四、從而，原告依侵權行為損害賠償及保險代位之法律關係訴請
    被告給付37,791元及利息，為無理由，應予駁回。
五、本件事證已臻明確，兩造其餘攻擊防禦方法及所舉證據，經
    審酌結果，核與本件判決結論均無影響，爰不一一論述，附
    此敘明
六、訴訟費用負擔之依據：依民事訴訟法第78條規定。本件訴訟
    費用額為1,000元（即原告所繳納第一審裁判費1,000元），
    應由敗訴之原告負擔。
中　　華　　民　　國　　111 　年　　6 　　月　　24　　日
                  臺灣彰化地方法院員林簡易庭
                          法  官  楊鑫忠
以上正本係照原本作成。
如對本判決不服，得於送達後20日內以判決違背法令為理由，向
本院提起上訴狀(須附繕本)。
中　　華　　民　　國　　11　　年　　6 　　月　　24　　日
                          書記官  張清秀